【裁判字號】    89,易,645
【裁判日期】    900817
【裁判案由】    竊盜
【裁判全文】
臺灣士林地方法院刑事判決                         八十九年度易字第六四五號
    公  訴  人  臺灣士林地方法院檢察署檢察官
    被      告  甲○○
    選任辯護人  劉讚雄
右列被告因竊盜案件，經檢察官提起公訴（八十八年度偵字第一０二五三號），本院
判決如左：
    主  文
甲○○竊盜，處有期徒刑參月，如易科罰金，以參佰元折算壹日。
    事  實
一、甲○○為「興欽科技股份有限公司」（下稱興欽公司）之光電事業部總經理，因
    民國八十八年八月二十六日上午興欽公司開會檢討光碟機改良責任歸屬問題，興
    欽公司股東高富春認應歸責於甲○○，因而不歡而散，甲○○於當日下午即離開
    公司，詎竟意圖為自己不法之所有，於同日下午八時三十一分許，趁公司員工下
    班無人之際，返回台北市○○區○○路二段五一四號十樓興欽公司內，竊取興欽
    公司測試用之電腦主機一部後離去，嗣經興欽公司代表人人侯文雄調閱大樓監視
    錄影帶後始查知上情。
二、案經興欽公司代表人侯文雄訴由台灣士林地方法院檢察署檢察官偵查起訴。
    理  由
一、訊據被告甲○○固不否認有於右揭時地至興欽公司搬走電腦主機一台之事實，然
    矢口否認有竊盜之犯行，辯稱：八十八年八月二十六日下午八時三十一分許其所
    搬走的電腦主機是位於偵查卷附辦公室平面圖位置二上、如卷附照片十所示之小
    型電腦，係送去吳志忠處作測試，已請吳志忠送回，八十八年八月二十九日其所
    搬走之電腦為其自己所有之電腦云云。然查：
（一）被告甲○○分別於八十八年八月二十六日下午八時三十一分許及同年月二十九
      日中午十二時十四分許，從興欽公司搬走電腦主機各一台之事實，業據被告自
      白不諱，且有大樓監視錄影帶之定格放大照片四張在卷可稽。
（二）而由大樓監視錄影帶觀之，因影像模糊，雖無法辨別八十八年八月二十六日被
      告所搬走之電腦型式為何，然興欽公司於八十八年八月二十七日上午發現不見
      之電腦機型係興欽公司放置於偵查卷附辦公室平面圖位置四、作測試用之電腦
      主機等情，已據興欽公司代表人侯文雄到庭指訴綦詳，核與證人鄭肇裕於偵查
      、本院調查時證稱「八月二十七日早上發現位置四的電腦不見，是平常作測試
      用」等語及證人高富春於本院調查時證稱「二十七日發現掉的電腦位置是位置
      四，是屬於比較大型的電腦」等語相符，則被告辯稱其於八十八年八月二十六
      日晚上搬走的電腦是位置二之小型電腦云云，即與興欽公司代表人侯文雄及證
      人鄭肇裕、高富春所述不符，然興欽公司代表人侯文雄及證人鄭肇裕與被告並
      無糾紛仇恨，應無構陷誣攀之理。反觀被告就八十八年八月二十六日所搬走電
      腦之解釋，於偵查中檢察官問其為何二十九日又搬另一部電腦時，其答稱「我
      只搬一部電腦，就是交吳志忠那一部」（見偵卷第六二頁背面），於檢察官再
      次訊問時，復改稱「二十九日早上我搬一部，已請吳志忠還，二十六日搬的電
      腦已在搬出第二部電腦前放回，不記得是上午、下午或晚上」（見偵卷第八九
      頁正面），於檢察官第三次訊問時，其供稱「（問）八十八年八月二十六日後
      你搬幾次電腦？（答）開完後當天我搬走一部，是徐誠位置後面電腦，我要測
      試光碟機，這部我請快遞搬回公司，又改稱八月二十六日搬走的電腦是我座位
      的，隔幾天我搬回去，我又搬一部電腦，是徐誠座位後面電腦，我請吳志忠幫
      我搬回去」，於本院第一次調查時復改稱「八十八年八月二十六日的是公司的
      ，其送去給吳志忠測試，已送回公司，八月二十九日的搬是他自己的」云云，
      前後供述反覆不一，顯見其畏罪情虛。而應以興欽公司代表人侯文雄、證人鄭
      肇裕、高富春所言較為可採。是被告辯稱八十八年八月二十六日所搬之電腦是
      如偵卷照片十之小型電腦、送吳志忠測試後已送回云云，自不可採。
（三）據興欽公司代表人侯文雄到庭陳稱八十八年八月二十九日被搬走之電腦係如偵
      卷附照片十之小型電腦，已由證人吳志忠請快遞公司送回公司等語，核與證人
      吳志忠於警訊、偵查及本院調查時證稱被告甲○○係於八十八年九月初（約為
      九月一日至三日其中一天）搬了一台自行組裝、內有光碟機設備之電腦至吳志
      忠公司託其測試，因被告甲○○並無急迫需要立即測試，故於隔了二、三天才
      測試完畢，吳志忠於九月八日左右接獲興欽公司傳真，內容約為「甲○○已非
      該公司員工，且與公司有訴訟糾紛，特此通告全行」，吳志忠即聯絡被告甲○
      ○，然被告甲○○並未表示任何意見，經過幾天吳志忠公司接獲被告甲○○電
      話告知請其將委託送測試之電腦送回興欽公司，吳志忠即於當日即八十八年九
      月十日委託快遞公司送回興欽公司等語相符，並有明發快遞公司收據一件在卷
      可稽。且由該送回之電腦主機照片觀之，其上緣有圓弧形，與八月二十九日監
      視錄影帶定格放大照片所示電腦主機上緣有圓弧形相符，則被告送至吳志忠處
      測試之電腦主機應為其於八月二十九日所搬走之電腦主機，被告雖在本院調查
      時辯稱八月二十九日所搬走的是他自己的，二十六日所搬走的是送至吳志忠處
      作測試云云，然據證人鄭肇裕於偵查、本院調查中證稱「記憶中是二台電腦都
      不見後，打電話給甲○○，他說一部電腦是他拿的，另外一台不是他拿的」等
      語，被告於本院調查時所供即與證人鄭肇裕證言不符，可見被告在本院調查時
      翻異前供，無非為掩飾其於八月二十六日竊取興欽公司測試用電腦主機一事所
      為之辯詞，尚不足採。
（四）證人徐炳隆雖於偵查中證稱個人曾把電腦帶出二次，測試主機板，因顧及相容
      性，所以把整台電腦帶出，未向公司報備，但沒有將別人座位電腦抱出，於本
      院調查時證稱被告有請其幫忙測試電腦，其於八十八年八月多離職時將被告委
      託測試之一台電腦放在位置四等情，然證人徐炳隆並不知其離職後被告是否有
      將該部委託其測試之電腦搬出，且其亦證稱被告所交其測試之電腦並非如偵查
      卷附照片九所示之電腦機型甚明，而被告於本院審理時自承其尚有一部其所有
      、如偵卷附照片二所示之舊電腦置於興欽公司等語，則證人徐炳隆之證言尚難
      為對被告有利之認定。縱上，被告所辯均不足採，事證明確，其犯行洵堪認定
      。
二、核被告所為，係犯刑法第三百二十條第一項之竊盜罪。爰審酌被告雖擔任興欽公
    司光電部總經理，然因公司檢討歸責責任問題，與公司其他股東不合而犯罪之動
    機、利用興欽公司員工下班無人看守之際而竊取之手段、犯罪時所受之刺激、其
    素行尚佳、生活狀況、智識程度、竊取內裝測試資料電腦致興欽公司產生損害，
    及犯罪後態度等一切情狀，量處如主文所示之刑，按被告犯罪後，刑法第四十一
    條業已修正為「犯最重本刑為五年以下有期徒刑以下之罪，而受六個月以下有期
    徒刑或拘役之宣告，因身體、教育、職業、家庭之關係或其他正當事由，執行顯
    有困難者，得以一元以上三元以下折算一日，易科罰金。但確定因不執行所宣告
    之刑，難收矯正之效，或難以維持法秩序者，不在此限。併合處罰之數罪，均有
    前項情形，其應執行之刑逾六月者，亦同」，於九十年一月十日公布，同年一月
    十二日施行，是被告犯後法律已有變更，比較新舊法，以修正後之刑法第四十一
    條第一項較有利於被告，自應適用新法諭知易科罰金之折算標準。
據上論斷，應依刑事訴訟法第二百九十九條第一項前段、刑法第二條第一項前段、第
三百二十條第一項、第四十一條第一項前段，罰金罰鍰提高標準條例第一條前段、第
二條，判決如主文。
本案經檢察官蘇佩鈺到庭執行職務。
中    華    民    國      九十        年      八       月    十七       日
                                  臺灣士林地方法院刑事第四庭
                                          法  官 藍  雅  清
右正本證明與原本無異。
附錄本案論罪科刑法條全文
刑法第三百二十條第一項
意圖為自己或第三人不法之所有，而竊取他人之動產者，為竊盜罪，處五年以下有期
徒刑、拘役或五百元以下罰金。


司法院資訊處製作；財團法人民間司法改革基金會備份。
